臺灣高等法院臺南分院刑事裁定　　　　　九十一年度交聲再字第七三號　Ａ
　　　再審聲請人
　　　即受判決人　甲　○　○
右列聲請人因過失傷害案件，對於本院九十一年度交上易字第一九號中華民國九十一
年三月五日確定判決（臺灣臺南地方法院九十年度交易字第二七六號、臺灣臺南地方
法院檢察署九十年度偵字第五二七六號），聲請再審，本院裁定如左：
      主      文
再審之聲請駁回。
      理      由
一、聲請意旨略稱：原判決所憑之鑑定（成大醫學院九十年五月四日診斷書）為虛偽
    ，且就足生影響於判決之重要證據漏未斟酌，爰為再審之聲請，敘述如左：
  (一)聲請人於警訊初供既已供明聽到撞擊聲後，．．．從後視鏡見一機車騎士向我駕
    駛之拼裝車右後輪衝來．．．」，則該初供意見是「兩車並未擦撞」原確定判決
    以之論斷為「行駛中未保持安全間隔導致擦撞」實有爭執另為斟酌之必要，且依
    道路交通安全規則九十四條第三項規定，被害人有注意車前狀況之義務：於車後
    發生之事故原難責由車前之聲請人負其責任。
  (二)成大醫學院九十年五月四日診斷書與被害人前此多次提出之診斷書大有不同，以
    前之診斷書僅有撕裂傷，但該次診斷書竟變成壓碎傷，到底該診斷書所謂「壓碎
    傷」其定義如何，是車倒雙手單面壓到石頭地面所致之傷或是「車輛輾壓」所受
    雙面壓傷，所謂「碎」傷是到如何程度所致之傷，何以一般外傷於六個月後竟有
    如此大不相同之解讀，如非另有其他受傷之因素，則此種診斷書如非誤診，或被
    害人故意變更傷害情形，即有偽造之嫌，原確定判決以該診斷書為壓碎傷之理由
    認為被害人之右後輪輾壓被害人雙手，更為一般情理難以接受，此項事證之斟酌
    自有傳喚成大醫院出具診斷證明之醫師加以釐清之必要。
  (三)至於聲請人所供「正在剎車」或「車已停止」與本件車禍絲毫無關，原確定判決
    認為聲請人先後供述不一，實乃印象重現之記憶不完全所致，更與事故產生之理
    由毫無關連。證人李全富為縣議員為被害人親戚，因選民之反應自動為雙方調解
    。聲請人因車輛為拼裝車，為求解決以便領回車輛免被沒收，固有同意付給新台
    幣十二萬元，但李全富已將該情陳明法院，確定判決以聲請人同意賠償被害人一
    定賠償金認為聲請人肇事，並未全部斟酌李全富證言，此點顯然不公平。
  (四)原確定判決對於雙方所不爭之現場圖，即警卷內道路交通事故調查報告表，有關
    刮地痕、剎車痕、血跡及汽車停車處及機車倒地處均未詳細推求，漏未予以斟酌
    ，對於現場因施工而土石散落地面之現場照片亦漏未予以斟酌，更對被害人於該
    院審理時自承其事故發生時後係向左傾倒（如有擦撞產生力量會將人車帶往右邊
    ）之事實，並且對被害人之機車迄未證明因擦撞而損害之客觀可信證據為絲毫之
    斟酌，顯有就足以影響判決之重要卷內證據漏未斟酌，聲請人自難甘服，而判決
    以純主觀臆測加罪於聲請人，其證據之證明力亦顯然不比上開客觀不爭之證據更
    為可信云云。
二、按有罪之判決確定後，發現原判決所憑之證言、鑑定或通譯已證明其為虛偽者，
    為受判決人之利益，得聲請再審，但以經判決確定，或其刑事訴訟不能開始或續
    行非因證據不足者為限。刑事訴訟法第四百二十條第一項第二款、第二項定有明
    文。聲請理由指摘原判決所憑之鑑定（成大醫學院九十年五月四日診斷書）為虛
    偽，並未提出確定判決，以實其說，亦未舉證說明其刑事訴訟不能開始，並非因
    為證據不足。揆諸前開之說明，本件聲請理由中所指鑑定（成大醫學院九十年五
    月四日診斷書）為虛偽，於法顯有不合。
三、次按有罪之判決確定後，為受判決人之利益聲請再審，必其聲請之理由合於刑事
    訴訟法第四百二十條第一項所定情形之一及第四百二十一條有足以影響於判決之
    重要證據漏未審酌者，始准許之。再按不得上訴第三審法院之案件，其經第二審
    確定之有罪判決，如就足生影響於判決之重要證據漏未審酌者，得為受判決人之
    利益，聲請再審，刑事訴訟法第四百二十一條固定有明文。惟所謂重要證據漏未
    審酌，係指第二審判決前已經提出之重要證據未予審酌，且該證據必須可認為足
    以動搖原判決事實之認定者始足當之，苟該證據業已提出經原確定判決予以指駁
    ，並敘明捨棄不採之理由，或縱提出未斟酌，惟如經斟酌亦不足以動搖原判決者
    ，或判決確定後始發現之證據，判決當時無從斟酌者，即非該條所謂重要證據漏
    未審酌，亦不足以構成聲請再審之事由，有最高法院二十八年抗字第八號、三十
    五年特抗字第二一號判例足資參照。亦即，本條所謂「足生影響於判決之重要證
    據漏未審酌」，係指當事人於第二審法院判決前，已發現而提出之證據，足以影
    響、變更判決結果，而法院漏未審酌而言。如第二審法院依調查之結果，本於論
    理法則、經驗法則，取捨證據、認定事實者，則不包括之。
四、經查，本件聲請人其餘所舉聲請再審之理由(一)、(三)、(四)，或爭執原確定判決認定
    之事實、或敘述聲請人自己記憶模糊，或僅對原確定判決採證之理由表示不服，
    或就警訊卷內所附道路交通事故調查報告表有關之車禍刮地痕、剎車痕、血跡及
    汽車停車處及機車倒地處、現場因施工而土石散落地面之現場照片等情誤認原確
    定判決未經審酌，查聲請人於肇事時地所駕車輛與被害人現場車禍現狀，均在同
    向甚為接近，有警訊卷內所附道路交通事故調查報告表附卷可按，且亦經臺灣省
    臺南區車輛行車事故鑑定委員會鑑定聲請人於併行時未保持安全間隔距離為肇事
    原因，被害人駕駛輕機車，併行未保持安全間隔距離，同為肇事原因，亦有該鑑
    定委員會九十年七月十九日南鑑字第九００七七二號函附之鑑定見書一份在卷（
    詳原審卷第二五頁至二八頁）可據。原確定判決亦於判決理由欄內第二段之第三
    、四項內載明採證理由，有本院調取原卷宗暨判決可按。是聲請人其餘所舉聲請
    再審之理由，核與上引之再審情形無一相符，聲請人僅空言指摘原判決認定事實
    錯誤云云，未指出有何符合再審事由之具體事證，依上開實務意旨，為無可取，
    應認為聲請人提起本件再審之聲請，為無理由，予以駁回。
據上論斷，應依刑事訴訟法第四百三十四條第一項，裁定如主文。
中    華    民    國      九十一      年      五      月      三十      日
                                  臺灣高等法院臺南分院刑事第三庭
                                      審判長法官  黃    崑    宗
                                            法官  葉    居    正
                                            法官  莊    俊    華
右正本證明與原本無異。
不得抗告。
                                      法院書記官  廖    明    娟
中    華    民    國      九十一      年      六      月        四      日
